臺灣高雄地方法院刑事判決　　　　　　　94年度訴字第3479號
公　訴　人　臺灣高雄地方法院檢察署檢察官
被　　　告　甲○○
　　　　　　　　　　（另案於臺灣高雄第二監獄執行中）
上列被告因違反毒品危害防制條例案件，經檢察官提起公訴（94
年度毒偵字第6551號），被告就被訴事實為有罪之陳述，經本院
合議庭裁定由受命法官獨任進行簡式審判程序，本院判決如下：
    主  文
甲○○連續施用第一級毒品，累犯，處有期徒刑壹年，扣案第一
級毒品海洛因包（驗後淨重拾捌點陸玖公克，空包裝重貳點
零伍公克），沒收銷燬之；又施用第二級毒品，累犯，處有期徒
刑肆月。應執行有期徒刑壹年貳月，扣案第一級毒品海洛因包
（驗後淨重拾捌點陸玖公克，空包裝重貳點零伍公克），沒收
銷燬之。
    事實及理由
一、犯罪事實：甲○○前因違反肅清煙毒條例等案件，於民國86
    年5 月26日經本院以86年度訴字第1212號判決判處應執行有
 　 期徒刑3 年5 月並確定，於88年7 月29日縮短刑期假釋出監
    。又因違反槍砲彈藥刀械管制條例，於91年4 月10日經本院
    以90年度訴字第1154號判決有期徒刑8 月並確定。嗣前開肅
    清煙毒條例等案件經撤銷假釋執行殘刑，2 案接續執行，於
    92年9 月30日執行完畢，翌日出監。又甲○○另因施用毒品
    案件，經臺灣臺南地方法院以89年度毒聲字第395 號裁定送
    觀察、勒戒後，認有繼續施用毒品之傾向，再經該院以89年
    度毒聲字第865 號裁定送強制戒治，嗣經停止戒治（89年度
    毒聲字第2569號）、撤銷停止戒治程序（90年度毒聲字第63
    6 號），於90年11月15日強制戒治執行完畢釋放，並於91年
    2 月7 日，由臺灣臺南地方法院檢察署檢察官以91年度戒毒
    偵字第60號為不起訴處分確定。詎其仍不知戒除毒癮，於強
    制戒治執行完畢釋放後之5 年內，復基於施用第一級毒品海
    洛因之概括犯意，自94年1 月19日起（甲○○前因施用毒品
    案件，經臺灣高等法院高雄分院以93年度上訴字1207號判決
    ，於94年1 月18日宣示判決，94年2 月14日確定）至94年7
    月25日凌晨1 時15分許止，在甲○○高雄市旗津區復興2 巷
    20之1 號住處、高雄市○鎮區○○路與武慶路口附近甲○○
    所有的自用小客車內等處，以將海洛因摻入香煙，再以火點
    燃香煙吸取煙霧之方式，平均每半小時施用1 次，連續施用
    第一級毒品海洛因多次，另基於施用第二級毒品甲基安非他
    命之犯意，於94年7 月25日中午12時許，在其上開住處，以
    將甲基安非他命置於玻璃球吸食器內點火吸取煙霧之方式，
    施用第二級毒品甲基安非他命1 次。嗣於94年7 月26日凌晨
    0 時30分許，在高雄市○○區○○路633 號（大帑店KTV 中
    庭處）為警查獲，並扣得甲○○所有第一級毒品海洛因3 包
    （驗後淨重38.69 公克，空包裝重2.05公克）。案經高雄市
    政府警察局鼓山分局報請臺灣高雄地方法院檢察署檢察官偵
    查起訴。
二、認定事實所憑之證據：
  (一)被告甲○○於本院審理時之自白（見本院卷第33、34、52頁
    ）。
  (二)第一級毒品海洛因3 包扣案（參卷附搜索扣押筆錄、扣押物
    品目錄表各1 份，見警卷笫17、18、20頁）及照片1 張（見
    警卷笫32頁）。
  (三)尿液代碼姓名對照登記表、高雄市立凱旋醫院94年8 月1 日
    濫用藥物尿液檢驗報告各1 份（見警卷笫25頁、偵卷笫25頁
    ）。
  (四)法務部調查局94年10月7 日鑑定通知書1 份（見本院卷第43
    頁）。
  (五)刑案資料查註紀錄表、全國施用毒品案件紀錄表、臺灣高雄
    地方法院院內索引卡紀錄表報表、臺灣高等法院被告前案紀
    錄表各1 份。
三、按海洛因係毒品危害防制條例第2 條第2 項第1 款所稱之第
    一級毒品，甲基安非他命係同條項第2 款所稱之第二級毒品
    ，均不得非法持有、施用。核被告所為，係犯毒品危害防制
    條例第10條第1 項之施用第一級毒品罪及同條第2 項之施用
    第二級毒品罪。其持有第一、二級毒品後進而施用，其持有
    之低度行為，應為施用之高度行為所吸收，不另論罪。又被
    告先後多次施用第一級毒品之犯行，時間緊接，方法相同，
    所犯復為構成要件相同之罪名，顯係基於概括犯意反覆為之
    ，應依連續犯規定論以一罪，並依法加重其刑。被告所犯上
    述施用第一級及第二級毒品二罪，犯意各別，行為互殊，應
    予分論併罰。又起訴書就被告施用第二級毒品部分於犯罪事
    實中誤載為基於施用第二級毒品甲基安非他命之「概括犯意
    」，論罪法條就被告先後多次施用第一級毒品則漏未論及係
    屬連續犯，然已經公訴檢察官於本院審理時予以補充及更正
    （見本院卷笫33頁），併此敘明。查被告前因違反肅清煙毒
    條例等案件，於86年5 月26日經本院以86年度訴字第1212號
    判決判處應執行有期徒刑3 年5 月並確定，於88年7 月29日
    縮短刑期假釋出監。又因違反槍砲彈藥刀械管制條例，於91
    年4 月10日經本院以90年度訴字第1154號判決有期徒刑8 月
    並確定。嗣前開肅清煙毒條例等案件經撤銷假釋執行殘刑，
    2 案接續執行，於92年9 月30日執行完畢，翌日出監，有臺
    灣高等法院被告前案紀錄表1 份附卷可稽，其受有期徒刑之
    執行完畢，5 年以內再犯有期徒刑以上之罪，為累犯，依法
    加重其刑。被告就施用第一級毒品犯行，有二種以上刑之加
    重事由，應依法遞加重之。爰審酌被告前有違反麻醉藥品管
    理條例、違反肅清煙毒條例、違反槍砲彈藥刀械管制條例、
    違反毒品危害防制條例等前科，有臺灣高等法院被告前案紀
    錄表1 份附卷可稽，又因施用毒品案件，曾經觀察、勒戒及
    強制戒治，仍未戒絕毒品，再犯本件施用毒品犯行，顯見其
    無悔改之意，意志不堅，有失政府制定毒品危害防制條例之
    立法美意，本不宜寬貸，惟念其施用毒品乃自戕一己之身體
    健康，所為尚未害及他人，犯後於本院審理時坦承犯行，態
    度尚可及其犯罪之動機、目的、手段、智識程度、生活狀況
    等一切情狀，分別量處如主文所示之刑，並定其應執行刑。
    扣案第一級毒品海洛因3 包（驗後淨重38.69 公克，空包裝
    重2.05公克，見本院卷第43頁法務部調查局鑑定通知書，且
    包裝殘留微量海洛因已難以分析剝離），爰依毒品危害防制
    條例第18條第1 項前段規定，不問屬於犯人與否，予以宣告
    沒收銷燬之。至鑑驗耗用之毒品，既已滅失，自無庸宣告沒
    收銷燬，附此敘明。
據上論斷，應依刑事訴訟法第273 條之1 第1 項、笫284 條之1
、第299 條第1 項前段、第310 條之2 、第454 條第1 項，毒品
危害防制條例第10條第1 項、第2 項、第18條第1 項前段，刑法
第11條、第56條、第47條、第51條第5 款，判決如主文。
本案經檢察官乙○○到庭執行職務。
中　　華　　民　　國　　94　　年　　11　　月　　30　　日
                  鳳山刑事第一庭  法　官  林永村
以上正本證明與原本無異。
如不服本判決，應於判決送達後10日內，向本院提出上訴狀。
中　　華　　民　　國　　94　　年　　11　　月　　30　　日
                                  書記官　李祥銘
附錄本判決論罪科刑法條：
毒品危害防制條例第10條：
施用第一級毒品者，處6月以上5年以下有期徒刑。
施用第二級毒品者，處3年以下有期徒刑。
